【裁判字號】    89,訴,2017
【裁判日期】    891218
【裁判案由】    毒品危害防制條例
【裁判全文】
臺灣板橋地方法院刑事判決                        八十九年度訴字第二０一七號
    公  訴  人  臺灣板橋地方法院檢察署檢察官
    被      告  甲○○
右列被告因違反毒品危害防治條例案件，經檢察官提起公訴（八十九年度偵字第一六
四八二號），本院判決如左：
    主    文
甲○○連續轉讓第二級毒品，處有期徒刑捌月。
    事    實
一、甲○○前因販賣化學合成麻醉藥品，於民國（下同）八十五年九月二十日，經本
    院判處有期徒刑二年八月，緩刑五年確定，並於緩刑期間內交付保護管束，現仍
    在緩刑期間內。詎仍不知悔改，明知安非他命業經八十七年五月二十日公布之毒
    品危害防制條例定為第二級毒品，不得非法持有及轉讓讓，竟基於轉讓安非他命
    之概括犯意，分別於八十七年五月間及同年六月間，連續在臺北縣三重市○○路
    ○段二六六號三樓，無償轉讓第二級毒品安非他命，供杜孝峰非法施用。嗣於八
    十七年六月二十二日晚間十時許，甲○○於上址施用安非他命（甲○○施用第二
    級毒品部分業經聲請送觀察勒戒，因無繼續施用毒品傾向，經臺灣板橋地方法院
    檢察署檢察官為不起訴處分在案），經臺北縣警察局三重分局循線查獲，並當場
    扣得其持有供己吸用之安非他命二十六包（淨重三十二點六公克），分裝用空塑
    膠袋七個、吸食器乙組、吸食燈泡乙個、分裝杓二支、皮帶乙條及電子磅秤一個
    ，始獲知上情。
二、案經臺灣板橋地方法院移送臺灣板橋地方法院檢察署檢察官偵查起訴。
    理    由
一、訊據被告甲○○矢口否認有何無償轉讓第二級毒品安非他命予杜孝峰之情事，辯
    稱：伊之前並不認識杜孝峰，之後認識也只是到杜孝峰家紋身，伊與杜孝峰係一
    起購買安非他命於杜孝峰家施用，並非無償轉讓云云。惟查：右揭被告轉讓第二
    級毒品安非他命供杜孝峰吸食之事實，迭據被告於警訊中及本院八十八年度訴字
    第三七五號被告另涉販賣安非他命之案件審理時坦承不諱，其於警訊中自承：伊
    曾提供安非他命供大家一起吸用。於本院前案審理時復坦承：「（問：你曾經免
    費提供安非他命給杜孝峰幾次？）我曾經將安非他命帶到杜孝峰家裡，如果杜孝
    峰沒有安非他命，我也會讓他一起吸，大約在八十七年五、六月間，地點在杜孝
    峰家，約一、兩次」。證人杜孝峰於該案審理時則證稱：「（問：你所吸用之安
    非他命何來）我是向阿昆買的，但是我如果沒有安非他命時，甲○○或郭忠會帶
    安非他命到我家供我吸。（問：甲○○何時提供安非他命給你吸食）大約是從八
    十七年五月底到六月初，甲○○都是拿到三重市○○路○段二六六號三樓給我吸
    ，每次重量很少，沒有超過一公克，前後共有兩、三次，甲○○沒有跟我拿錢」
    等語（見本院八十八年度訴字第三七五號案件八十九年三月二十八日訊問筆錄）
    ，核與被告前開警訊、及本院前次訊問時所為陳述無何扞格，堪認屬實。至被告
    轉讓第二級毒品之行為數，被告及甲○○前後供證雖略有出入，或一、兩次、或
    兩、三次，但此枝節本即難期待任何人歷年餘均記憶明晰，分毫無失，是以被告
    及證人杜孝峰關於轉讓毒品行為次數先後有所差異之供證，應無礙於被告轉讓第
    二級毒品事實之認定。而本院以證人杜孝峰指稱被告曾提供二至三次安非他命予
    其吸用，被告亦供認曾提供杜孝峰一至二次安非他命，堪認被告至少曾連續無償
    轉讓安非他命二次予杜孝峰吸用，被告事後翻異，空言否認前供，顯為飾卸之詞
    ，不足採信。被告另聲請傳喚證人杜孝峰再加對質，本院以杜孝峰既於前案中就
    被告無償轉讓安非他命供其施用之時間、地點均指證綦詳，且與被告於前案中之
    供述情節相符，因認尚無再行傳喚證人之必要。本件事證明確，被告犯行堪以認
    定。
二、查安非他命係甲基苯乙胺化學合成之麻醉藥品，屬於中樞神經興奮劑，吸用後食
    慾降低，血壓體溫昇高，影響記憶能力及自主神經系統，吸用人之判斷力、意志
    力均受限制，具有輕微之成癮性，會產生依賴性、耐藥性，並引起不安、頭昏、
    顫抖、亢進性反應、失眠、焦慮、膽妄、慢性中毒、精神障礙、類似精神分裂之
    錯覺、妄想及伴有行動與性格異常等副作用，其劑量增大時，甚或會死亡，而其
    慣用者，由於精神錯亂，更具有暴力攻擊及反社會行為、自殺等傾向；尤以戒除
    不易，其毒害不在其他毒品之下，是以安非他命業經八十八年五月二十日公佈，
    同年月二十二日生效施行之毒品危害防制條例第二條第二項第二款規定為第二級
    毒品。若行為人有轉讓具成隱性、濫用性、及對社會危害性之麻醉藥品安非他命
    之行為，該條例第八條第二項將其規定為轉讓第二級毒品罪，故被告將其為自己
    施用之第二級毒品安非他命無償轉讓與杜孝峰施用之行為，核係犯毒品危害防制
    條例第八條第二項之轉讓第二級毒品罪。其轉讓第二級毒品安非他命前非法持有
    第二級毒品安非他命之低度行為，應為轉讓之高度行為所吸收，不另論罪。其先
    後二次轉讓第二級毒品之犯行，時間緊接，方法相同，觸犯構成要件相同之罪名
    ，顯係基於概括犯意為之，依連續犯規定論以一罪，並依法加重其刑。爰審酌被
    告將其所施用之第二級毒品無償讓與他人施用，助長毒品之流通，戕害他人健康
    ，應予非難，兼衡其轉讓之數量非鉅，惟本身於緩刑期間再犯本罪，並無悔改之
    意及其犯罪後態度等一切情狀，量處如主文所示之刑，以資懲儆。扣案安非他命
    二十六包（淨重三十二點六公克、分裝用空塑膠袋七個、吸食器乙組、吸食燈泡
    乙個、分裝杓二支及電子磅秤乙個，係供被告施用毒品所用之物，與本件轉讓安
    非他命犯行無關，業據被告供述在卷，核與證人杜孝峰證述之情節相符，是該等
    物品與本件被告所犯轉讓第二級毒品罪無涉，依從刑附屬於主刑之原則，本院爰
    就該等物品不於本件判決宣告沒收銷燬，應由公訴人另行依法處理，附此敘明。
四、公訴意旨另以：被告甲○○基於概括犯意，自八十九年五月起，至同年六月間止
    ，連續在台北縣三重市○○路○段二六六號三樓，無償轉讓安非他命予王力弘施
    用。因認被告所為，係犯毒品危害防制條例第八條第二項轉讓第二級毒品罪名。
    按犯罪事實應依證據認定之，無證據不得推定其犯罪事實，刑事訴訟法第一百五
    十四條定有明文。次按刑事訴訟法上所謂認定犯罪事實之證據，係指足以認定被
    告確有犯罪行為之積極證據而言，該項證據自須適合於被告犯罪事實之認定，始
    得採為斷罪資料（最高法院二十九年上字第三一０五號判例意旨參照）。再按被
    告之自白，不得作為有罪判決之唯一證據，仍應調查其他必要之證據，以察其是
    否與事實相符，刑事訴訟法第一百五十六條第二項定有明文。所謂其他必要之證
    據，即補強證據。而刑事訴訟法此一規定之立法目的，係欲以補強證據擔保自白
    之真實性，亦即以補強證據之存在，藉以限制自白在證據上之價值。又所謂補強
    證據，係指除該自白本身外，其他足資證明自白之犯罪事實確具有相當程度真實
    性之證據而言；雖其所補強者，非以事實之全部為必要，但亦須因補強證據與自
    白之相互利用，而足使犯罪事實獲得確信者，始足當之。從而，被告雖經自白，
    苟查無補強證據足資擔保其真實性，該自白根本失其證據之證明力，不得採為判
    斷事實之根據（最高法院七十四年臺覆字第一０號判例及四十六年臺上字第八０
    九號判例意旨參照）。本件公訴人認被告涉有轉讓毒品予王力弘，無非以右揭事
    實業據被告甲○○本院八十八年度訴字第三七五號被告涉嫌販賣安非他命案件中
    供述：如果王力弘沒有安非他命，伊也曾經有一次在杜孝峰家裡，讓王力弘吸伊
    帶過去的安非他命云云，並有證人杜孝峰之證詞佐證為主要論據。惟查：被告甲
    ○○於本案審理中堅詞否認有將毒品交予王力弘之犯行，證人王力弘雖曾於該案
    之警訊與檢察官偵查中證述曾向被告「購買」安非他命吸用，惟後於該案本院審
    理時翻異前證，證稱：「（問：你曾經向甲○○、羅憲忠、杜孝峰、郭忠買過幾
    次安非他命）我跟羅憲忠買過兩次，沒有跟甲○○、杜孝峰、郭忠買過安非他命
    。甲○○、杜孝峰、郭忠也沒有免費提供安非他命給我吸用」等語，故姑且不論
    證人王力弘所言前後不一，供詞委不足採，且綜觀全卷，證人王力弘與杜孝峰從
    未指證被告曾無償轉讓安非他命供王力弘吸用。況安非他命價格不斐，若無相當
    代價或情誼，豈有輕易無償讓與他人吸用之理，而觀其為警查獲後，相互推託卸
    責之情，應認其交情尚淺，被告實無「招待」王力弘施用之必要。綜合上述事證
    ，實無適合之補強證據以資擔保被告所為無償讓與安非他命與王力弘施用之過於
    簡略自白之真實性，被告於前案審理時所為此部分之自白，即根本失其證據之證
    明力，不得憑為認定被告有轉讓安非他命與王力弘之犯行。此外，復查無其他積
    極證據足資證明被告此部分之犯行，其此部分犯罪應屬不能證明。惟因公訴意旨
    認被告此部分犯嫌，與前開論罪科刑部分，有連續犯之裁判上一罪關係，爰不另
    為無罪判決之諭知。
據上論斷，應依刑事訴訟法第二百九十九條第一項前段，毒品危害防制條例第八條第
二項、刑法第十一條前段、第五十六條，判決如主文。
本案經檢察官伍逸康到庭執行職務。
中    華    民    國      八十九      年      十二     月     十八      日
                                      臺灣板橋地方法院刑事第四庭
                                          法  官  陳  恆  寬
右正本證明與原本無異。
如不服本判決，應於判決送達後十日內，向本院提出上訴狀。
                                          書記官  葉  瑩  庭
中    華    民    國      八十九       年     十二     月     十九      日
附錄本案所犯法條全文
毒品危害防制條例第八條：
轉讓第一級毒品者，處一年以上七年以下有期徒刑，得併科新臺幣一百萬元以下罰金
。
轉讓第二級毒品者，處六月以上五年以下有期徒刑，得併科新臺幣七十萬元以下罰金
。
轉讓第三級毒品者，處三年以下有期徒刑，得併科新臺幣三十萬元以下罰金。
前三項之未遂犯罪之。


司法院資訊處製作；財團法人民間司法改革基金會備份。
